cs: Konfigurace náustku melodiky: Flexibilní trubice; Krátký náustek; Krátký náustek + flexibilní trubice; Jiné
vi: Cấu hình ống ngậm Melodica: Ống mềm; Ống ngậm ngắn; Ống ngậm ngắn + ống mềm; Khác
ko: 멜로디카 마우스피스 구성: 플렉서블 튜브; 숏 마우스피스; 숏 마우스피스 + 플렉서블 튜브; 기타
tr: Melodika ağızlık konfigürasyonu: Esnek boru; Kısa ağızlık; Kısa ağızlık + esnek boru; Diğer
it: Configurazione del bocchino della melodica: Tubo flessibile; Boccaglio corto; Boccaglio corto + tubo flessibile; Altro
pl: Konfiguracja ustnika melodyki: Elastyczna rurka; Krótki ustnik; Krótki ustnik + elastyczna rurka; Inne
de: Konfiguration des Melodica-Mundstücks: Flexibler Schlauch; Kurzes Mundstück; Kurzes Mundstück + flexibler Schlauch; Sonstiges
nl: Melodica mondstuk configuratie: Flexibele slang; Kort mondstuk; Kort mondstuk + flexibele slang; Overige
fi: Melodikan suukappaleen kokoonpano: Joustava putki; Lyhyt suukappale; Lyhyt suukappale + joustava putki; Muu
fr: Configuration de l’embouchure du mélodica: Tuyau flexible; Embout court; Embout court + tuyau flexible; Autre
ja: メロディカのマウスピース構成: フレキシブルチューブ; ショートマウスピース; ショートマウスピース + フレキシブルチューブ; その他
sv: Melodica-munstyckets konfiguration: Flexibel slang; Kort munstycke; Kort munstycke + flexibel slang; Annat
bg-BG: Конфигурация на мундщука на мелодиката: Гъвкава тръба; Къс мундщук; Къс мундщук + гъвкава тръба; Друго
sk-SK: Konfigurácia náustku melodiky: Ohybná trubica; Krátky náustok; Krátky náustok + ohybná trubica; Iné
el: Διαμόρφωση επιστομίου μελόντικας: Εύκαμπτος σωλήνας; Κοντό επιστόμιο; Κοντό επιστόμιο + εύκαμπτος σωλήνας; Άλλο
zh-CN: 口风琴吹嘴配置: 软管; 短吹嘴; 短吹嘴 + 软管; 其他
th: การกำหนดค่าปากเป่าเมโลดิกา: ท่อแบบยืดหยุ่น; เมาส์พีซแบบสั้น; เมาส์พีซแบบสั้น + ท่อแบบยืดหยุ่น; อื่นๆ
sl-SI: Konfiguracija ustnika melodike: Gibljiva cev; Kratek ustnik; Kratek ustnik in gibljiva cev; Drugo
ro-RO: Configurația muștiucului melodicii: Tub flexibil; Muștiuc scurt; Muștiuc scurt + tub flexibil; Altele
nb: Melodika-munnstykkekonfigurasjon: Fleksibelt rør; Kort munnstykke; Kort munnstykke + fleksibelt rør; Annet
lt-LT: Melodikos kandiklio konfigūracija: Lankstus vamzdelis; Trumpas kandiklis; Trumpas kandiklis ir lankstus vamzdelis; Kita
pt-BR: Melódica configuração do bocal: Tubo flexível; Bocal curto; Bocal curto + tubo flexível; Outro
hu: Melodika fúvóka-kialakítása: Hajlékony cső; Rövid fúvóka; Rövid fúvóka + hajlékony cső; Egyéb
es: Configuración de la boquilla de la melódica: Tubo flexible; Boquilla corta; Boquilla corta + tubo flexible; Otro
zh-TW: 口風琴吹嘴配置: 軟管; 短吹嘴; 短吹嘴加軟管; 其他
hr-HR: Konfiguracija usnika melodica: Fleksibilna cijev; Kratki usnik; Kratki usnik i fleksibilna cijev; Ostalo
pt-PT: Configuração do bocal da melódica: Tubo flexível; Bocal curto; Bocal curto e tubo flexível; Outro
en: Melodica mouthpiece configuration: Flexible tube; Short mouthpiece; Short mouthpiece + flexible tube; Other
ru: Конфигурация мундштука мелодики: Гибкая трубка; Короткий мундштук; Короткий мундштук + гибкая трубка; Другое
da: Konfiguration af melodica-mundstykke: Fleksibelt rør; Kort mundstykke; Kort mundstykke og fleksibelt rør; Andet